【裁判字號】    98,交聲,1307
【裁判日期】    981112
【裁判案由】    聲明異議
【裁判全文】
臺灣臺南地方法院交通事件裁定        98年度交聲字第1307號
移送機關    交通部公路總局嘉義區監理所麻豆監理站
異議人即
受處分人    甲○○○
上列異議人即受處分人因違反道路交通管理處罰條例案件，對於
交通部公路總局嘉義區監理所麻豆監理站民國98年9月25日所為
之裁決處分（處分案號：麻監裁罰字第裁75-MM0000000號）聲明
異議，本院裁定如下：
    主    文
原處分撤銷。
甲○○○汽車駕駛人，行車速度，超過規定之最高時速，處罰鍰
新臺幣臺仟陸佰元；並記違規點數壹點。
    理    由
一、原處分意旨略以：異議人即受處分人甲○○○（下稱異議人
    ）所有之車牌號碼7J-3163號自用小客車，於民國98年7月29
    日9時13分許，經人駕駛行經臺南縣178縣道14.3公里路段時
    ，因該路段限速60公里，而汽車駕駛人行車速度經科學儀器
    採證測得為75公里，已超過規定最高時速未滿20公里，經臺
    南縣警察局交通警察隊警員製單逕行舉發，嗣經移送機關即
    交通部公路總局嘉義區監理所麻豆監理站（下稱原處分機關
    ）以其違規事實明確，依道路交通管理處罰條例第40條及違
    反道路交通管理事件統一裁罰基準表之規定，裁處異議人罰
    鍰新臺幣（下同）1,600元等語。
二、聲明異議意旨略以：本件違規係由警察駕駛警車拿著三角架
    ，躲在同方向的暗處偷拍，現在科技如此發達，如果異議人
    未超速，卻被用電腦合成照片的可能性很大，為此聲明異議
    ，請求撤銷原處分等語。
三、按汽車駕駛人，行車速度，超過規定之最高時速，或低於規
    定之最低時速，除有第43條第1項第2款情形外，處1,200元
    以上2,400元以下罰鍰，並記違規點數1點，道路交通管理處
    罰條例第40條、第63條第1項第1款分別定有明文。又汽車駕
    駛人行車速度超過規定之最高時速未滿20公里者，依違反道
    路交通管理事件統一裁罰基準表之規定，於期限內繳納之罰
    鍰金額為1,600元。
四、經查：
  (一)異議人所有之車牌號碼7J-3163號自用小客車，於上揭時間
    經人駕駛行經臺南縣178縣道14.3公里處（安定往善化方向
    ）時，為警以移動式雷達測速照相儀器採證測得其行速為75
    公里，已超過規定之最高速限未滿20公里，經臺南縣警察局
    交通警察隊警員逕行製單舉發，嗣經原處分機關依法裁處如
    上所述裁罰之事實，有臺南縣警察局98年8月20日南縣警交
    字第MM0000000號舉發違反道路交通管理事件通知單、原處
    分機關98年9月25日麻監裁罰字第裁75-MM0000000號裁決書
    及舉發採證照片各1份附卷可稽。
  (二)至異議人主張本件舉發採證照片係合成照片，而否認有超速
    之行為；然觀諸卷附之採證照片，照片內容所攝之場景、光
    影、色澤等，均屬自然呈現，並無任何人為造作之情，車輛
    外觀亦與車籍登記資料相符，應係直接拍攝所得，難認有何
    造假之情事。又本件用以採證之移動式雷達測速照相儀器係
    經經濟部標準檢驗局檢定合格，有臺南縣警察局98年10月29
    日南縣警交字第0980045015號函及其所附經濟部標準檢驗局
    雷達測速儀檢定合格證書（檢定日期為97年8月26日，有效
    期限至98年8月31日）在卷可稽，故該照相式雷達測速儀器
    之正確性已無可疑，異議人有超速駕駛之違規行為，應可認
    定。至異議人主張採證照片為合成乙節，自應對其此一有利
    於己之主張負舉證之責，惟異議人並未提出任何事證以證明
    之，其空言指稱，尚難認該主張為可採。
  (三)綜上所述，異議人所有之車牌號碼7J-3163號自用小客車，
    於上揭時、地經人駕駛而有超過規定之最高時速未滿20公里
    之違規事實既可認定，則原處分機關依據道路交通管理處罰
    條例第40條及違反道路交通管理事件統一裁罰基準表之規定
    ，裁處異議人罰鍰1,600元部分，並無違誤；然就異議人違
    反道路交通管理處罰條例第40條之行為，依道路交通管理處
    罰條例第63條第1項第1款之規定，尚須記異議人違規點數1
    點，卻未依法予以記點即有違誤。本院認為異議人之聲明異
    議雖無理由，然原處分既有上揭違法，自應以裁定將原處分
    經聲明異議部分撤銷，並自為裁定如主文所示。
五、據上論斷，應依道路交通管理處罰條例第87條第2項、道路
    交通案件處理辦法第20條前段，裁定如主文。
中    華    民    國    98    年    11    月    12    日
                    交通法庭  法  官 張家瑛
以上正本證明與原本無異。
如不服本裁定，應於收受送達後5日內向本院提出抗告狀。（應
附繕本）
                              書記官 李淑惠
中    華    民    國    98    年    11    月    13    日


司法院資訊處製作；財團法人民間司法改革基金會備份。
